臺灣新北地方法院板橋簡易庭小額民事判決
111年度板小字第10號
原      告  童芬婷  

被      告  單麗偉  
上列當事人間請求侵權行為損害賠償事件，於民國111年2月24日
言詞辯論終結，本院判決如下：
    主  文
被告應給付原告新臺幣貳萬伍仟元，及自民國一百一十年十一月
二十三日起至清償日止，按週年利率百分之五計算之利息。
原告其餘之訴駁回。
訴訟費用新臺幣壹仟元，由被告負擔新臺幣伍佰元，餘由原告負
擔。
本判決原告勝訴部分得假執行。
原告其餘假執行之聲請駁回。
    事實及理由
一、原告起訴主張：被告於民國109年12月3日下午7時20分登入
    盜用同事任小宣之通訊軟體Messenger發訊息告知朋友公司
    開幕可享優惠價格購買iphone12手機，訊息中告知需加入朋
    友的LINE ID:LX1977要我主動聯絡並告知是任小宣的朋友所
    以保留優惠名額，確認加LINE後（匿名李曉晴），李曉晴說
    明產品優惠及購買訊息IPHONE12 PRO 256G一支新臺幣（下
    同）25,000元，謊稱公司在台東所以無法自取，需要用寄送
    方式，此時原告先用中國信託銀行帳戶網路轉帳25,000元至
    對方所提供玉山銀行000000000000帳戶，李曉菁再度積極推
    銷第二支同款手機以一樣25,000元價格，說明因名額有限需
    當下決定，原告再使用國泰世華銀行帳戶於ATM進行轉帳25,
    000元至對方提供之彰化銀行00000000000000帳戶（下稱系
    爭彰化銀行帳戶），李曉菁確認後，又再度推銷加購AirPod
    s，並說明如果購買後可退還購買手機的錢，此時原告心生
    懷疑，使用Messenger和LINE聯絡同事任小宣，但電話都沒
    接，原告始知受騙，共受有50,000元之損害，經原告報案後
    ，被告業經鈞院刑事簡易判決有罪確定。爰依民法第184條
    第1項規定提起本件，請求被告賠償原告損害50,000元，並
    聲明：⑴被告應給付原告50,000元及自起訴狀繕本送達翌日
    起至清償日止，按年利率百分之5計付之利息，⑵願供擔保，
    請准宣告假執行等語。
二、被告聲明請求駁回原告之訴，辯稱：其是身心障礙，沒有能
    力還錢，且原告只有轉25,000元轉到被告的系爭彰化銀行帳
    戶，被告為何要賠50,000元等語。　　
三、法院之判斷：　　
（一）原告前揭主張，固據提出Messenger通訊軟體對話紀錄、L
      INE通訊軟體對話紀錄、報案三聯單、本院110年度金簡字
      第82號刑事簡易判決、原告轉帳匯款銀行帳戶存摺封面影
      本等件為證，惟依上開證據充其量僅能證明某詐欺集團以
      「任小宣」、「李曉菁」通訊軟體與原告聯繫並佯稱低價
      出售手機詐騙原告匯入其所指定之玉山銀行000000000000
      號及系爭彰化銀行帳戶各25,000元，其中系爭彰化銀行帳
      戶為被告所提供予詐騙集團之事實，而被告係提供其所開
      立之系爭彰化銀行帳戶及其他銀行帳戶予該詐欺集團，幫
      助作為不法收取原告所匯款項25,000元及其他被害人匯款
      之用，經法院認犯幫助詐欺罪，判處被告有期徒刑6月，
      如易科罰金，以1,000元折算1日在案，亦有本院前開刑事
      簡易判決可參，是以，原告主張被告盜用任小宣通訊軟體
      Messenger發訊息而與李曉菁共同詐騙其50,000元部分，
      尚屬無據，應認被告對原告之不法侵害，僅係提供系爭彰
      化銀行帳戶幫助該詐欺集團收取原告之受騙款項25,000元
      。
（二）按因故意或過失，不法侵害他人之權利者，負損害賠償責
      任。數人共同不法侵害他人之權利者，連帶負損害賠償責
      任；不能知其中孰為加害人者，亦同。造意人及幫助人，
      視為共同行為人，民法第184 條第1 項前段、第185 條分
      別定有明文。本件原告因被告提供系爭彰化銀行帳戶予詐
      欺集團收取原告受騙匯款25,000元，原告依前開規定請求
      被告賠償25,000元，核屬正當。至原告另筆受詐騙之25,0
      00元匯款，既非匯入被告所提供之帳戶，原告復未提出何
      證據證明被告就該部分有何幫助詐欺之犯意及行為，原告
      此部分請求，難認有據。
（三）從而，原告依據侵權行為法律關係，請求被告給付25,000
      元及自起訴狀繕本送達翌日即110年11月23日起至清償日
      止，按年息百分之5計算之法定遲延利息，為有理由，應
      予准許。逾此部分之其餘請求，為無理由，應予駁回。
（四）本判決原告勝訴部分係適用小額程序所為被告敗訴之判決
      ，爰依民事訴訟法第436條之20規定，依職權宣告假執行
      ，至原告敗訴部分，其假執行之聲請，即失所附麗，應併
      予駁回之；並依同法第436條之19規定，確定訴訟費用額
      為1,000元（第一審裁判費），由被告負擔500元，餘由原
      告負擔。
中　　華　　民　　國　　111 　年　　3 　　月　　10　　日
                  臺灣新北地方法院板橋簡易庭
                        法  官    葉靜芳
以上為正本係照原本作成。
對於本件判決如有不服，應於收受送達後20日內向本院提出上訴
書狀，上訴於本院合議庭，並按他造當事人之人數附具繕本。當
事人之上訴，非以判決違背法令為理由不得為之，上訴狀應記載
上訴理由，表明下列各款事項：
（一）原判決所違背之法令及其具體內容。
（二）依訴訟資料可認為原判決有違背法令之具體事實。
如未於上訴後20日內補提合法上訴理由書，法院得逕以裁定駁回
上訴。
中　　華　　民　　國　　111 　年　　3 　　月　　10　　日
                            書記官  陳君偉